【裁判字號】    95,上訴,1488
【裁判日期】    950831
【裁判案由】    毒品危害防制條例
【裁判全文】
臺灣高等法院臺中分院刑事判決        95年度上訴字第1488號
上  訴  人
即  被  告  乙○○
上列上訴人因毒品危害防制條例案件，不服臺灣南投地方法院95
年度訴字第309號，中華民國95年5月30日第一審判決（起訴案號
：臺灣南投地方法院檢察署95年度毒偵字第452、473號），提起
上訴，本院判決如下：
    主    文
原判決撤銷。
乙○○連續施用第一級毒品，累犯，處有期徒刑拾壹月；扣案之
第一級毒品海洛因壹包（淨重零點伍壹公克，空包裝重零點參肆
公克）沒收銷燬之，注射針筒壹支沒收。
    犯罪事實
一、乙○○曾於民國91年間，因施用毒品案件，經送觀察、勒戒
    後，認無繼續施用毒品之傾向，於 91年9月16日執行完畢釋
    放，並由臺灣南投地方法院檢察署檢察官以91年度毒偵字第
    787號為不起訴處分確定。其於 92年4月3日，又因竊盜案件
    ，經臺灣南投地方法院以 91年度易字第739號判處有期徒刑
    11月，經上訴後，由本院於 92年6月24日，以92年度上易字
    第1019號判決駁回上訴確定，於 93年5月31日縮刑期滿執行
    完畢。詎乙○○仍不知戒絕毒癮，於上開觀察、勒戒執行完
    畢釋放後 5年內，復基於施用第一級毒品海洛因之概括犯意
    ，自94年10月間某日起，至95年6月13日4時許止，在南投縣
    南投市○○路21號住處及台中縣烏日鄉烏溪河床中彰橋下等
    處，以將海洛因摻入香菸內再點火吸食及將海洛因攙入美娜
    水置入注射針筒內，再注入人體之方式，連續施用海洛因多
    次。嗣於：(一)95年1月11日21時5分許及2月6日18時20分許經
    警採尿送驗結果，均呈嗎啡陽性反應；(二)於95年6月13日9時
    50分許，在台中縣烏日鄉烏溪河床中彰橋下，經警查獲，並
    扣得其所持有之海洛因1包 （淨重0.51公克、空包裝重0.34
    公克） 及其所有用以注射海洛因之針筒1支，經採其尿液送
    驗，結果亦呈嗎啡陽性反應。
二、案經彰化縣警察局彰化分局暨南投縣政府警察局草屯分局報
    請臺灣南投地方法院檢察署檢察官偵查起訴。
    理    由
一、上開犯罪事實，業據被告乙○○於警詢及原審坦承不諱（見
    原審卷第28頁，本院卷第32頁），而其尿液經送檢驗結果，
    確呈嗎啡之陽性反應，有尿液代號與真實姓名對照表及尿液
    檢驗報告表附卷可參(見核退字第40號卷第7、14頁，本院卷
    第27、28頁） ，且扣案之毒品1包，經送鑑驗結果確係海洛
    因等情（淨重0.51公克、空包裝重0.34公克），亦有法務部
    調查局鑑定通知書在卷可參（見本院卷第38頁），復有注射
    針筒 1支扣案可證，足見被告自白與事實相符，應堪採信。
    又被告曾因施用毒品案件，經送觀察、勒戒後，認無繼續施
    用毒品之傾向，於 91年9月16日執行完畢，有臺灣高等法院
    被告前案紀錄表在卷可憑，其於上開觀察、勒戒執行完畢釋
    放後， 5年內再犯施用毒品罪，自應依法訴追，本案事證明
    確，被告犯行應堪認定。又被告於 95年6月13日偵查中雖曾
    供稱：伊最後 1次施用海洛因的時間，係兩星期前云云。然
    查，依實務經驗，一般施用海洛因者，尿液中檢測出嗎啡陽
    性反應之最長時間，是施用後5日內，本件被告於95年6月13
    日 9時50分許，經警查獲，採其尿液送驗結果仍檢測出嗎啡
    陽性反應，足見其最後 1次施用毒品之時間，應以警詢所供
    之95年6月13日4時許為可採，併此敘明。
二、核被告所為，係犯毒品危害防制條例第10條第 1項之施用第
    一級毒品罪，其施用前後持有第一級毒品之低度行為，應為
    施用第一級毒品之高度行為所吸收，不另論罪。被告先後多
    次施用第一級毒品之犯行，時間緊接，觸犯構成要件相同之
    罪名，顯係出於概括之犯意為之，為連續犯，均應依修正前
    刑法第56條規定，以一罪論，並加重其刑。公訴人雖僅就被
    告自 94年10月起至95年2月2日7時許，施用海洛因之犯行提
    起公訴，然被告其餘時間施用海洛因之行為，與已起訴並經
    論罪科刑部分有連續犯之裁判上一罪關係，為起訴效力所及
    ，本院自應併予審理。被告有犯罪事實欄所載之前科犯行，
    於 93年5月31日縮短刑期執行完畢，有臺灣高等法院被告前
    案紀錄表在卷可憑，其於受有期徒刑之執行完畢後， 5年內
    再犯本件有期徒刑以上之本罪，為累犯，應依法遞加重其刑
    。原審以被告罪證明確，予以論罪科刑，固非無見，惟：(一)
    原審未及審酌上開未經起訴之部分，尚有未洽；(二)又被告行
    為後，刑法第56條連續犯之規定，業於94年1月7日修正公布
    刪除，並於95年7月1日施行，則被告之犯行，因行為後新法
    業已刪除連續犯之規定，此刪除雖非犯罪構成要件之變更，
    但顯已影響行為人刑罰之法律效果，自屬法律有變更，依新
    法第2條第1項前段規定，比較新舊法結果，仍應適用較有利
    於被告之行為時法即舊法論以連續犯，原審未及比較適用，
    亦有未洽。被告上訴意旨空言指摘原判決不當，雖無理由，
    但原判決既有上述可議之處，自應由本院將原判決撤銷改判
    。爰審酌被告經裁定令入勒戒處所，實施觀察、勒戒後，仍
    繼續施用第一級毒品，惟其犯後坦承大部分犯行，態度尚佳
    ，及其犯罪動機、目的、手段、所生危害等一切情狀，量處
    如主文所示之刑。扣案之海洛因1包 （淨重0.51公克、空包
    裝重0.34公克） ，應依同條例第18條條第1項前段沒收銷燬
    之；另扣案之注射針筒 1支，係被告所有供施用海洛因所用
    之物，業據被告供承在卷，應依刑法第38條第1項第2款併予
    宣告沒收。
三、被告經合法傳喚無正當理由不到庭，爰不待其陳述，逕為判
    決。
據上論結，應依刑事訴訟法第371條、369條第1項前段、第364條
、第299條第 1項前段，毒品危害防制條例第10條第1項、第18條
第1項前段，刑法第2條第1項前段、第11條、第47條、第38條第1
項第2款、修正前刑法第56條，判決如主文。
本案經檢察官甲○○到庭執行職務。
中    華    民    國    95    年    8     月    31    日
              刑事第十庭  審判長法  官  林  照  明
                                法  官  唐  光  義
                                法  官  蔡  名  曜
上列正本證明與原本無異。
如不服本判決應於收受送達後十日內向本院提出上訴書狀，其未
敘述上訴之理由者並得於提起上訴後十日內向本院補提理由書（
均須按他造當事人之人數附繕本）。
                                書記官  劉  恒  宏
中    華    民    國    95    年    9     月    5     日
附錄本案所犯法條：
毒品危害防制條例第10條第1項：
施用第一級毒品者，處6月以上5年以下有期徒刑。
                                                      Ｒ


司法院資訊處製作；財團法人民間司法改革基金會備份。
